【裁判字號】    99,審易,2825
【裁判日期】    990729
【裁判案由】    竊盜
【裁判全文】
臺灣高雄地方法院刑事判決            99年度審易字第2825號
公  訴  人  臺灣高雄地方法院檢察署檢察官
被      告  丁○○
            丙○○
上列被告因竊盜案件，經檢察官提起公訴（99年度偵字第9397號
），本院依簡式審判程序判決如下：
    主  文
丁○○共同犯攜帶兇器竊盜罪，累犯，處有期徒刑玖月，扣案老
虎鉗、鐵鎚、鑿子各壹支，均沒收。
丙○○共同犯攜帶兇器竊盜罪，處有期徒刑陸月，如易科罰金，
以新臺幣壹仟元折算壹日，扣案上開老虎鉗、鐵鎚、鑿子各壹支
，均沒收。
    事實及理由
一、按本件被告丁○○、丙○○所犯均係死刑、無期徒刑、最輕
    本刑為3 年以上有期徒刑以外之罪，其等於審理時就前揭被
    訴事實均為有罪之陳述，經法官告知簡式審判程序之旨，並
    聽取其與公訴人之意見後，本院認無不得或不宜改依簡式審
    判程序進行之處，爰依刑事訴訟法第273 條之1 第1 項、第
    284 條之1 ，裁定本件進行簡式審判程序，合先敘明。
二、本件犯罪事實及證據，除被告丁○○之累犯事實補充為：「
    丁○○曾因違反槍砲彈藥刀械管制條例案件，經本院以民國
    95年度訴字第8 號判決判處有期徒刑3 年，併科罰金新臺幣
    （下同）10萬元，上訴後，旋撤回上訴，而告確定。嗣經本
    院以96年度聲減字第2985號裁定減為有期徒刑1 年6 月，併
    科罰金5 萬元確定，於96年8 月9 日執行完畢」等語；犯罪
    事實末行第2 句前補充：「及丁○○所有供竊盜所用之老虎
    鉗、鐵鎚、鑿子各1 支」等語；證據部分補充：「被告2 人
    於本院審理中之自白」，其餘均引用檢察官起訴書（如附件
    ）之記載。
三、按刑法第321 條第1 項第3 款所稱兇器，其種類並無限制，
    凡客觀上足對人之生命、身體、安全構成威脅，具有危險性
    之兇器均屬之，且祇須行竊時攜帶此種具有危險性之兇器為
    已足，不以攜帶之初有行兇之意圖為必要（最高法院79臺上
    字第5253號判例意旨可資參照）。查被告丁○○及丙○○，
    所持之老虎鉗、鐵鎚及鑿子各1 支，均屬金屬製品，可見其
    質地堅硬，若持之揮打，客觀上顯然足以對人之生命、身體
    、安全構成威脅，具有危險性，應屬兇器無誤。核被告2 人
    所為，均係犯刑法第321 條第1 項第3 款攜帶兇器竊盜罪。
    被告2 人就上開犯行，有犯意聯絡及行為分擔，為共同正犯
    。又被告丁○○曾因如事實欄所示犯行，經法院判決如事實
    欄所示罪刑確定，於96年8 月9 日執行完畢之事實，有臺灣
    高等法院被告前案紀錄表可佐，是其5 年以內故意再犯本件
    有期徒刑以上之罪，為累犯，應依刑法第47條第1 項規定加
    重其刑。爰審酌被告2 人不思以正當方法賺取財物，竟貪圖
    私利行竊，破壞他人對財產權之支配，危害社會治安，行為
    顯然可議，被告丁○○提議犯案，惡性較重，被告丙○○附
    和犯案，惡性稍輕；惟念其2 人犯後均終能坦承犯行，態度
    尚可，所竊物品業據被害人領回，所生損害已有減輕等一切
    情狀，分別量處如主文第1 、2 項所示之刑，並衡酌被告丙
    ○○學歷為國小畢業、家境貧寒、目前無業，且為多重障礙
    之人，有調查筆錄及中華民國身心障礙手冊在卷可參，諭知
    如主文第2 項所示易科罰金之折算標準，以資懲儆。扣案老
    虎鉗、鐵鎚及鑿子各1 支均係被告丁○○所有，業據被告丁
    ○○於警詢、偵訊時陳述明確，且係供本件竊盜所用之物，
    爰依刑法第38條第1 項第2 款規定及本於共犯責任共同理論
    ，分別於被告2 人之主文項下宣告沒收。
據上論斷，應依刑事訴訟法第273 條之1 第1 項、第284 條之1
、第299 條第1 項前段、第310 條之2 、第454 條第2 項，刑法
第321 條第1 項第3 款、第28條、第47條第1 項、第41條第1 項
前段、第38條第1 項第2 款，判決如主文。
本案經檢察官甲○○到庭執行職務。
中    華    民    國    99    年     7    月    29    日
                    刑事第十庭  法  官  方錦源
以上正本證明與原本無異。
如不服本判決應於收受本判決後10日內向本院提出上訴書狀，並
應敘述具體理由，如未敘述上訴理由者，應於上訴期間屆滿後20
日內補提理由書狀於本院（均須按他造當事人之人數附繕本）「
切勿逕送上級法院」。
中    華    民    國    99    年     7    月    29    日
                                書記官  黃勤涵
附錄本判決論罪之法條：
刑法第321 條第1 項第3 款
犯竊盜罪而有左列情形之一者，處6 月以上、5 年以下有期徒刑
：
三攜帶兇器而犯之者。
附件
臺灣高雄地方法院檢察署檢察官起訴書    99年度偵字第9397號
被      告  丁○○  男  39歲（民國○○年○月○○日生）
                    住高雄縣燕巢鄉○○村○○路24號
                    國民身分證統一編號：Ｚ000000000號
            丙○○  男  40歲（民國○○年○月○日生）
                    住高雄縣仁武鄉○○村○○路474號
                    國民身分證統一編號：Ｚ000000000號
上列被告因竊盜案件，業經偵查終結，認應該提起公訴，茲將犯
罪事實及證據並所犯法條分敘如下：
            犯罪事實
一、丁○○前於民國94年間，因槍炮彈藥刀械管制條例案件，經
    臺灣高等法院高雄分院判處應執行有期徒刑3 年確定，嗣經
    減刑，而於96年8 月9 日以易科罰金執行完畢出間。詎其猶
    不知悔改，復與丙○○共同基於意圖為自己不法之所有之犯
    意聯絡，於99年3 月10日16時許，在高雄縣仁武鄉○○村○
    ○路400 巷51弄231 之1 號廠房門柱上及廠房右側房間內(
    侵入住居部分未據告訴) ，以丁○○自備、客觀上足供為兇
    器使用之老虎鉗1 支、鐵鎚1 支及鑿子1 支，共同竊取鍾錦
    鴻所有之空壓鐵管2 組〈價值約新台幣( 下同2000元) 〉及
    銅線1 團( 價值約1000元) 。得手後，並將前開鐵管及銅線
    置放於丁○○所騎乘之腳踏車籃子中，旋離開現場。嗣為警
    於同日16時30 分 許，在高雄縣仁武鄉○○街與仁信巷口查
    獲，並當場扣得上開空壓鐵管2 組及銅線1 團，知悉上情。
二、案經鍾錦鴻訴請高雄縣政府警察局仁武分局報告偵辦。
           證據並所犯法條
一、證據清單
┌───┬──────────┬──────────┐
│ 編 號│  證  據  名  稱    │  待  證  事  項    │
├───┼──────────┼──────────┤
│ (一) │被告丁○○、丙○○於│被告2人辯稱前開物品 │
│      │警詢時及本署偵查中之│係渠等2人所撿取云云 │
│      │供述。              │。又被告丁○○辯稱其│
│      │                    │當日係為幫友人「金龍│
│      │                    │」作工，才會攜帶前開│
│      │                    │老虎鉗、鐵鎚及鑿子等│
│      │                    │工具等語。惟其於偵查│
│      │                    │中無法帶同友人「金龍│
│      │                    │」到庭，亦無法提供「│
│      │                    │金龍」之相關資料供查│
│      │                    │證，是其所辯，尚難採│
│      │                    │信。                │
├───┼──────────┼──────────┤
│ (二) │告訴人鍾錦鴻於警詢中│全部犯罪事實。      │
│      │之指訴。            │                    │
├───┼──────────┼──────────┤
│ (三) │高雄縣政府警察局仁武│被告2人於犯罪事實欄 │
│      │分局搜索扣押筆錄1份 │所載時、地，以前開老│
│      │、扣押物品目錄表1紙 │虎鉗、鐵鎚及鑿子等工│
│      │、贓物認領保管單各１│具，竊取告訴人所有之│
│      │紙、本署公務電話紀錄│空壓鐵管2組及銅線1團│
│      │1紙及現場照片7張。  │之事實。            │
├───┼──────────┼──────────┤
│ (四) │本署刑案資料查註紀錄│被告丁○○有於5年內 │
│      │表、矯正簡表。      │受有期徒刑執行完畢之│
│      │                    │事實。              │
└───┴──────────┴──────────┘
二、核被告2 人所為，均係犯刑法第321 條第1 項第3 款之加重
    竊盜罪嫌。又被告丁○○有犯罪事實欄所載之科刑執行情形
    ，有本署刑案資料查註紀錄表在卷可參。其於受有期徒刑執
    行完畢後，5 年內故意再犯有期徒刑以上之罪，為累犯，請
    依刑法第47條第1 項之規定加重其刑。
三、依刑事訴訟法第251 條第1 項提起公訴。
    此  致
臺灣高雄地方法院
中    華    民    國    99    年     6    月    6     日
                              檢  察  官    乙  ○  ○

司法院資訊處製作；財團法人民間司法改革基金會備份。
